臺灣高等法院刑事判決
109年度交上易字第365號
上  訴  人  
即  被  告  江元貴


上列上訴人因公共危險案件，不服臺灣桃園地方法院109年度審
交易字第285號，中華民國109年8月14日第一審判決（起訴案號
：臺灣桃園地方檢察署109年度偵字第16496號），提起上訴，本
院判決如下：
    主  文
上訴駁回。
    事  實
一、江元貴於民國109年5月4日19時許起至同日19時55分許止，
    在桃園市觀音區新華路之林田商店飲用高粱酒，明知飲酒後
    不得駕駛動力交通工具，仍基於酒後駕駛動力交通工具之犯
    意，旋自該處無照騎乘車牌號碼000－000號普通重型機車上
    路，嗣於同日20時許，行經桃園市觀音區新華路與環中路口
    ，為警攔檢盤查，並於同日20時10分許，測得吐氣所含酒精
    濃度達每公升0.65毫克。
二、案經桃園市政府警察局大園分局報告臺灣桃園地方檢察署檢
    察官偵查、起訴。
    理  由
壹、程序部分：
    按被告以外之人於審判外之陳述，雖不符刑事訴訟法第159
    條之1至第159條之4之規定，而經當事人於審判程序同意作
    為證據，法院審酌該言詞陳述或書面陳述作成時之情況，認
    為適當者，亦得為證據；當事人、代理人或辯護人於法院調
    查證據時，知有第159條第1項不得為證據之情形，而未於言
    詞辯論終結前聲明異議者，視為有前項之同意，同法第159
    條之5第1項、第2項有明文規定。查本判決下列認定事實所
    引用之卷證所有證據（供述、文書及物證等），均經依法踐
    行調查證據程序，檢察官、上訴人即被告江元貴（下稱被告
    ）均未主張排除前開證據能力，且迄於本院言詞辯論終結前
    均未表示異議，本院審酌前開證據資料製作時之情況，尚無
    違法不當及證明力明顯過低之瑕疵，其書證部分亦無刑事訴
    訟法第159條之4之顯有不可信之情況與不得作為證據之情形
    ，且均與本案具關連性，認以之作為證據應屬適當，故揆諸
    上開規定，認上揭證據資料均有證據能力。
貳、實體部分：
一、本案認定犯罪事實所憑之證據及理由：
　　上揭事實，業據被告於警詢、偵查、原審及本院中均坦承不
    諱，復有酒精測定紀錄表、桃園市政府警察局舉發違反道路
    交通管理事件通知單各1份在卷可稽，足徵被告前揭任意性
    自白與事實相符，應可採信。從而，本案事證已臻明確，被
    告犯行堪以認定，應依法論科。
二、論罪：
　　核被告所為，係犯刑法第185條之3第1項第1款之駕駛動力交
    通工具而吐氣所含酒精濃度達每公升0.25毫克以上罪。被告
    前因公共危險案件，經原審法院先後以107年度壢交簡字第1
    137、1782號判決各判處有期徒刑6月併科罰金新臺幣（下同
    ）3萬元、有期徒刑6月併科罰金5萬元確定，接續執行後，
    徒刑部分於108年10月20日執行完畢，有本院被告前案紀錄
    表附卷可參，其受徒刑之執行完畢後，5年以內故意再犯本
    案有期徒刑以上之罪，為累犯。依司法院釋字第775號解釋
    意旨，考量被告上開構成累犯之犯罪紀錄，與本案犯罪類型
    完全相同、同屬酒後駕車之公共危險案件，且被告自96年起
    迄今已有多次酒後駕車之公共危險犯行，業經原審法院分別
    判處拘役50日、有期徒刑2月、4月、5月併科罰金2萬元、6
    月併科罰金3萬元、6月併科罰金5萬元，有本院被告前案紀
    錄表附卷可憑，理應生警惕作用，期待其返回社會後能因此
    自我控管，惟其又再度為同樣罪質之本案犯罪，第7次酒駕
    為警查獲，益徵被告欠缺自制能力、未悛悔改過，其無視法
    律之嚴厲禁制，符合累犯者有其特別惡性及對刑罰反應力薄
    弱，本院斟酌上情，且就本案被告所犯之罪最低本刑予以加
    重，尚不致使被告所受之刑罰超過其所應負擔之罪責，而造
    成對其人身自由過苛之侵害，而仍有加重法定最低本刑之必
    要，應依刑法第47條第1項之規定加重其刑。
三、上訴駁回：
　　原審審理結果，認被告所犯公共危險犯行罪證明確，而適用
    刑法第185條之3第1項第1款、第47條第1項等規定，並以行
    為人之責任為基礎，審酌被告前已有多次酒後駕車之公共危
    險犯行，竟仍不知自律己行，再次於飲酒後猶騎乘上開機車
    行駛於公眾往來之道路，危及道路交通安全，且缺乏尊重其
    他用路人生命、財產安全之觀念，且後為警測得其吐氣所含
    酒精濃度達每公升0.65毫克，所為實不足取，兼衡被告之智
    識程度及生活狀況，暨其犯後自白，態度尚可等一切情狀，
    量處有期徒刑8月，核無認定事實錯誤、量刑瑕疵或違背法
    令之情形，其結論尚無不合，且目的在使被告於深切反省其
    酒後駕車之嚴重性，並應為維護交通安全，實現刑法應報、
    預防、教化之目的，原審審酌上情並就本案被告犯行所為量
    處有期徒刑8月，已屬從輕，核係原審量刑職權之適法行使
    ，並無違反罪刑相當及比例原則，又被告坦承犯行之犯後態
    度等情，原審業予以審酌而為適當之量刑，尚無再予減輕其
    刑之理由。茲原判決已詳予審酌刑法第57條各款及前揭所列
    情狀，予以綜合考量，在法定刑度範圍內，詳予審酌科刑，
    核其認事用法尚無違誤，量刑亦屬妥當。被告上訴意旨主張
    其家境清寒、需照顧年邁父母，請求從輕量刑云云，為無理
    由，應予駁回。
據上論斷，應依刑事訴訟法第368條，判決如主文。
本案經檢察官曾忠己到庭執行職務。
中　　華　　民　　國　　109 　年　　11　　月　　24　　日
                  刑事第十七庭審判長法　官　鄭水銓
                              　　  法　官　黃雅芬
                              　    法　官　沈君玲
以上正本證明與原本無異。
不得上訴。
                                    書記官　彭于瑛
中　　華　　民　　國　　109 　年　　11　　月　　24　　日
 附錄：本案論罪科刑法條全文
中華民國刑法第185 條之3
駕駛動力交通工具而有下列情形之一者，處2 年以下有期徒刑，
得併科20萬元以下罰金：
一、吐氣所含酒精濃度達每公升零點二五毫克或血液中酒精濃度
    達百分之零點零五以上。
二、有前款以外之其他情事足認服用酒類或其他相類之物，致不
    能安全駕駛。
三、服用毒品、麻醉藥品或其他相類之物，致不能安全駕駛。
因而致人於死者，處 3 年以上 10 年以下有期徒刑；致重傷者
，處 1 年以上 7 年以下有期徒刑。